【裁判字號】    91,交簡上,323
【裁判日期】    920312
【裁判案由】    過失傷害
【裁判全文】
臺灣臺北地方法院刑事判決                      九十一年度交簡上字第三二三號
    上  訴  人
    即  被  告  丙○○
右上訴人即被告因過失傷害案件，不服本院新店簡易庭於民國九十一年十一月一日所
為九十一年度店交簡字第二八○號第一審簡易判決（聲請簡易判決處刑案號：台灣台
北地方法院檢察署九十一年度調偵字第一五六號）提起上訴，本院管轄之第二審合議
庭判決如左：
    主      文
上訴駁回。
    事      實
一、丙○○前因重利案件，經本院以八十九年度訴字第八二五號判決判處有期徒刑五
    月確定，甫於民國八十九年十月二十日易科罰金執行完畢，猶不知戒慎，於九十
    年八月三十一日上午將其所有之車號ＳＱ－六一三七號自小客車停放在台北縣新
    店市○○路○段一二七巷二十號、二十二號中間位置，同日中午十二時三十分許
    ，欲駕駛前開自小客車離去，在倒車時，本應注意緩慢後倒，注意其他車輛及行
    人，且當時天候晴、日間有自然光線、路面乾燥、無缺陷、無障礙物、視距良好
    ，並無不能注意情事，竟疏未注意即貿然倒車，適當時林秀琴未能妥善看護年僅
    一歲半之外孫女鍾涵緹（八十九年二月十八日生），使鍾涵緹獨自站在車道上，
    丙○○倒車時不慎擦撞鍾涵緹，並將之壓在車下，因此致鍾涵緹受有頭部外傷及
    枕部挫傷、臉部裂傷二公分、一公分及右嘴角裂傷二公分等傷害。丙○○於事發
    後至警局報警，坦承肇事接受裁判。
二、案經鍾涵緹之母甲○○訴由台北縣警察局新店分局報告台灣台北地方法院檢察署
    檢察官偵查聲請簡易判決處刑。
    理      由
一、訊據被告丙○○固坦認於前開時、地倒車時將被害人鍾涵緹壓在車下，因而致鍾
    涵緹受傷之事實，惟否認有何過失傷害犯行，辯稱：伊於倒車時有注意後方，當
    時僅看見鍾涵緹之外祖母林秀琴，並未看見鍾涵緹，鍾涵緹為幼兒，體型嬌小，
    倒車時無從發現鍾涵緹所在位置云云。經查：
    (一)右揭事實業據告訴人指訴歷歷，證人林秀琴並於接受警詢時表明：「於九十年
      八月三十一日中五十二時三十分在新店市○○路○段一二七巷二十號及二十二
      號中間位置，我外孫女鍾涵緹由外返家，尚未進入住家，在八米道路上，有一
      輛自小客ＳＱ－六一三七號，倒車未注意後方，即發現我外孫女在車底下，我
      欲制止也來不及，後來我外孫女滿臉、全身均受傷，自行從車底爬出：：：」
      等語（偵卷第十四頁訊問筆錄參照），足證本件事故係因被告倒車時未注意後
      方行人動態所致。此外，復有道路交通事故調查報告表、交通事故談話紀錄表
      、道路交通事故補充資料表、照片二幀在卷可憑，被害人鍾涵緹因本件車禍受
      有如事實欄所載之傷，亦有國泰醫院出具之診斷證明書附卷可考。
    (二)按汽車倒車時，應顯示倒車燈光或手勢後，謹慎緩慢後倒，並應注意其他車輛
      及行人，道路交通安全規則第一百十條第二款定有明文，被告為已考領駕照之
      駕駛人，對此誠難諉稱不知，而依道路交通事故調查報告表所載，事發當時天
      候晴、日間有自然光線、路面乾燥、無缺陷、無障礙物、視距良好，並無不能
      注意情事。被告於倒車時疏未注意後方行人動態而擦撞鍾涵緹肇事，伊對本件
      事故之發生為有過失甚明。惟鍾涵緹於事發時為年僅一歲半之幼兒，無自我防
      護能力，有賴親人妥善照管，而事發時負責照料鍾涵緹之外祖母林秀琴卻讓鍾
      涵緹獨自一人站在車道上，林秀琴對本件事故，亦難解過失之責。台灣省台北
      縣區車輛行車事故鑑定委員會九十一年四月十九日北鑑字第九一○三四○號鑑
      定意見書對本件事故之肇因，亦為相同認定，有該鑑定意見書附卷可參。又鍾
      涵緹因本件車禍所受傷害，與被告之過失行為間有相當因果關係。本件事證明
      確，被告過失犯行堪以認定。
三、核被告所為，係犯刑法第二百八十四條第一項前段過失傷害罪。被告前因重利案
    件，經本院以八十九年度訴字第八二五號判決判處有期徒刑五月確定，甫於八十
    九年十月二十日易科罰金執行完畢，有台灣高等法院被告全國前案紀錄表足憑，
    其於五年內再犯本件有期徒刑以上之罪，為累犯，應依刑法第四十七條規定加重
    其刑。又被告於肇事後至警局報案坦承肇事，有警製自首調查表在卷可按，為對
    於未發覺之罪自首而接受裁判，應依刑法第六十二條前段規定減輕其刑，應依法
    先加後減。原審認被告被訴之犯罪行為事證明確，適用刑法第二百八十四條第一
    項前段、第四十七條、第六十二條前段、第四十一條第一項前段、罰金罰鍰提高
    標準條例第一條前段、第二條規定，科處被告拘役三十日，如易科罰金，以三百
    元折算一日，其認事用法並無違誤，量刑亦稱妥適，應予維持。被告上訴仍執前
    詞，空言否認犯罪，並無理由，自應將其上訴駁回。
據上論斷，依刑事訴訟法第四百五十五條之一第一項、第三項、第三百六十八條，判
決如主文。
本案經檢察官乙○○到庭執行職務。
中      華      民      國      九十二      年     三     月    十二    日
                                台灣台北地方法院交通法庭
          審判長  法  官  劉壽嵩
                                              法  官  鄧德倩
                                              法  官  陳婷玉
右正本證明與原本無異。
不得上訴
                                              書記官  陳弘文
中      華      民      國      九十二      年      三    月    十七    日


司法院資訊處製作；財團法人民間司法改革基金會備份。
